臺灣高等法院交通事件裁定　　　　　　 94年度交抗字第449號
　　抗　告　人
　　即受處分人　甲　　○
上列抗告人因違反道路交通管理處罰條例案件，不服臺灣新竹地
方法院，中華民國94年5月16日所為裁定（臺灣新竹地方法院94
年度交聲字第144號），提起抗告，本院裁定如下：
    主  文
抗告駁回。
    理  由
一、按汽車駕駛人，行經有燈光號誌管制之交岔路口闖紅燈者，
    處新臺幣（下同）一千八百元以上五千四百元以下罰鍰；又
    汽車駕駛人有第五十三條情形時，除依原條款處罰鍰外，並
    記違規點數三點，道路交通管理處罰條例第五十三條及第六
    十三條第一項第三款分別定有明文。依道路交通標誌線號誌
    設置規則第二百零六條第五款第一目規定，「圓形紅燈」之
    行車管制號誌係表示禁止車輛進行，並不得超越停止線或近
    入路口，是以汽車駕駛人於行經號誌顯示「圓形紅燈」之路
    口時，茍非該號誌另設有「箭頭綠燈」，表示僅准許車輛依
    箭頭指示之方向行駛，否則，該路段之一切車輛，無論直行
    車或左、右轉車，均應禁止通行，以保持路口之淨空。又依
    行政院七十六年五月二十九日七十六交字第一一二九六號函
    所示：車輛面對圓形紅燈時，仍逕予穿越路口至銜街路段，
    含左轉、直行、回轉及右轉，即視為闖紅燈。
二、查原處分機關交通部公路總局新竹區監理所新竹市監理站民
    國（下同）九十四年四月九日分別以竹監新字第裁51-E0000
    0000號、51-E00000000號、51-E00000000違反道路交通管理
    事件裁決書以受處分人甲○分別於民國93年11月28日19時54
    分許，駕駛車號1212-FT號自用小客車、93年12月23日6時46
    分許及93年12月24日7時5分許，駕駛車號5F-0185號自用小
    客車，行經設有燈光號誌管制之新竹市○○路與科園路路口
    ，未遵守道路交通號誌之指示，紅燈右轉，先後經新竹市警
    察局交通隊設置於該路口之闖紅燈兼自動測速照相設備拍攝
    共6張採證照片，而分別由新竹市警察局交通隊員警陳文華
    、員警紀鴻儒逕行掣單舉發，並將舉發通知單送達予受處分
    人，受處分人於應到案日期前向原處分機關提出申訴，經原
    處分機關請舉發單位即新竹市警察局交通隊調查結果，仍認
    受處分人確有前述違規行為，原處分機關依道路交通管理處
    罰條例第53條第1項，裁處受處分人罰鍰2,700元，並依同條
    例第63條第1項第3款規定併予記違規點數3點（竹監新自第
    裁51-E00000000號裁決書部分），及同條例第60條第2項第3
    款各裁處受處分人罰鍰900元（竹監新自第裁51-E000000 00
    號、51-E00000000號裁決書部分）。受處分人不服聲明異議
    ，原審以原處分機關就竹監新自第裁51-E00000000號裁決書
    並無違誤之處而駁回受處分人之異議，惟就竹監新自第裁51
    -E00000000號、51-E00000000號違反道路交通管理事件裁決
    書之原處分意旨，認異議人僅構成「不遵守道路交通號誌（
    原裁決書誤載為「標誌」）」，而予以認定闖紅燈之違規事
    實，因而撤銷該二次原處分，並自為裁處抗告人即受處分人
    該二次違規事實罰鍰2700元並記違規點數3點之裁定，核無
    不合。
三、抗告意旨略以：路口設有右轉綠燈箭頭及黃燈何時被取消。
    駕駛人為綠燈突然轉紅燈剎車不及右轉回家，並非闖紅燈，
    且該照相機何時裝上又未公告，依經驗是可以右轉云云。
    惟查：
  (一)本件抗告人即受處分人甲○所有之上開自用小客車，分別於
    上揭時、地，未遵守道路交通號誌之指示，於紅燈時右轉，
    為新竹市警察局交通隊以以拍照之方式採證逕行舉發等情，
    有新竹市警察局舉發違反道路交通管理事件通知單、上開違
    反道路交通管理事件裁決書各3紙及採證照片共6張（見原審
    卷第7至17頁）在卷可稽。又觀諸上述舉發照片，受處分人
    駕駛於上述受舉發時、地，除已逾越上開路口停止線，其車
    身更已全部超越路口之行人穿越道而駛入交岔路口，是受處
    分人於三次遭舉發時間，在設有燈光號誌管制之交叉路口均
    有違規闖紅燈之違規事實，堪以認定。
  (二)又本件舉發地點，係設有燈光號誌管制之新竹市○○路與科
    園路交岔路口，而汽車駕駛人，行經有燈光號誌管制之交岔
    路口闖紅燈者，於違反道路交通安全管理處罰條例第53條既
    設有處罰之規定，自無再適用同條例第60條第2項第3款規定
    之餘地。受處分人分別於93年12月23日6時46分許及93年12
    月24日7時5分許，駕駛車號5F-0185號自用小客車行經上述
    遭舉發路口，於行車管制號誌為紅燈時，既已超越停止線並
    進入交岔路口業如前述，即屬闖越紅燈甚明，有採證照片附
    卷可稽。從而本件事證明確，受處分人於前述時、地，在設
    有燈光號誌管制之交岔路口違規闖紅燈，違規行為均堪認定
    。
  (三)是抗告人分別於上揭時地三次闖紅燈之情，事證明確，抗告
    人仍執前詞，否認上開違規事實，並不足採。本件抗告為無
    理由，應予駁回。
據上論結，應依道路交通案件處理辦法第二十六條，刑事訴訟法
第四百十二條，裁定如主文。
中　　華　　民　　國　　94　　年　　6 　　月　　28　　日
　　　　　　　　　刑事第十三庭  審判長法　官  劉景星
                                      法  官  陳博志
                                      法  官  李春地
以上正本證明與原本無異。
不得再抗告。
                                      書記官  柳秋月
中　　華　　民　　國　　94　　年　　6 　　月　　30　　日
